臺灣新竹地方法院簡易庭裁定　　　　　 100年度竹秩字第43號
移送機關　　新竹市警察局第二分局
被移送人　　王光宇
上列被移送人因違反社會秩序維護法案件，經移送機關以中華民
國100年7月21日竹市警二分偵字第1000015378號移送書移送審理
，本院裁定如下：
    主  文
王光宇無正當理由攜帶具有殺傷力之器械，處罰鍰新臺幣陸仟元
。
    事實及證據理由
一、被移送人王光宇，經查無違反社會秩序維護法前案記錄，於
    下列時、地有違反社會秩序維護法之行為：
（一）時間：民國100年7月17日晚間11時10分許。
（二）地點：新竹市○○路、民生路口。
（三）行為：無正當理由攜帶具有殺傷力之刀械開山刀1把。
二、上開事實，有下列事證證明屬實：
（一）被移送人王光宇於警詢之供述，其稱：伊所騎乘之重型機
      車車牌號碼590-GKQ 號置物箱內有開山刀1 把，而於上開
      時、地為警查獲時等語（見本院卷第2 至4 頁）。
（二）查扣之開山刀1把可資佐證。
（三）查扣物品照片3張可資佐證（見本院卷第10、11頁）。
（四）新竹市警察局刀械鑑驗小組工作紀錄資料（見本院卷第19
      頁），其鑑驗內容為：本件所查扣刀械之刀刃長32公分（
      小於35公分），刀柄長13公分（小於15公分，單手可握）
      ，刀刃自刀尖起至28.5公分處單面開鋒，非屬槍砲彈藥刀
      械管制條例列管之刀械等情，是本件扣案之開山刀1 把雖
      非屬槍砲彈藥刀械管制條例所列管之刀械，但依該刀械之
      長度、質地及鋒利程度所示，仍具有殺傷力。
（五）新竹市警察局第二分局100 年7 月17日搜索筆錄、扣押物
      品目錄表暨員警陳宏昇於100 年7 月18日製作之偵查報告
      各1 份（見本院卷第5 至7 、16頁）。
三、經查，本件扣案開山刀1 把已開鋒，客觀上有危害安全之虞
    。另據被移送人王光宇於警詢時固辯稱前揭所扣得之開山刀
    ，係其父置於機車置物箱內未取出，伊其車行經新竹市○○
    路與民生路口時，巧遇友人遂停車在該處聊天；惟本件係因
    警接獲通報稱有多名青少年聚集疑似要打架滋事，員警始至
    被移送人王光宇遭查獲之上揭路口盤查，被移送人王光宇與
    他人共約11人，分乘6 部機車聚集在該處並無返家之跡象，
    且另經查扣有棒球棒3 支，難認被移送人王光宇所稱伊係巧
    遇友人而停車駐足該處，並遭查扣之開山刀乃因其父王祥瑞
    放置在置物箱中未取出等情為真，是認被移送人王光宇遭查
    獲之時地難有何攜帶具有殺傷力之器械之正當理由。從而，
    核被送移人王光宇所為，應該當於社會秩序維護法第63條第
    1 項第1 款3 款所定無正當理由，無正當理由攜帶具有殺傷
    力之器械之違反社會秩序行為。
四、按社會秩序維護法第22條第3 項規定：「供違反本法行為所
    用之物，以行為人所有者為限，得沒入之。但沒入，應符合
    比例原則」。查扣案之開山刀1 把，雖係被移送人王光宇供
    其違反本法行為所用之物，惟被移送人王光宇供稱非其所有
    ，係其父親王祥瑞所有（見本院卷第3 頁、第13頁），且依
    卷證資料並無積極證據可認是被移送人王光宇所有，爰不予
    宣告沒入。
五、依社會秩序維護法第46條第1 項、第63條第1 項第1 款，裁
    定如主文。
中    華    民    國    100    年    9    月     1    日
                    新竹簡易庭 法  官  劉兆菊
以上正本證明與原本無異。
如不服本裁定，得於裁定書送達之翌日起5日內，以書狀敘述理
由，向本庭提出抗告（切勿逕送上級審）。
中    華    民    國    100    年    9    月     1    日
                               書記官  許榮成
附錄法條：
社會秩序維護法第63條第1項第1款
有左列各款行為之一者，處3日以下拘留或新臺幣3萬元以下罰鍰
：
一、無正當理由攜帶具有殺傷力之器械、化學製劑或其他危險物
    品者。